最高法院刑事判決　　　　　　　　九十四年度台非字第九二號
　　上　訴　人　最高法院檢察署檢察總長
　　被　　　告　甲○○
　　　　　　　　　　　　樓
　　　　　　　　　　　　26號.
上列上訴人因被告業務侵占案件，對於台灣高等法院台中分院中
華民國九十三年十二月三十日第二審確定判決（九十三年度上易
字第九八一號，起訴案號：台灣台中地方法院檢察署九十三年度
偵字第九一七六號），認為違法，提起非常上訴，本院判決如下
：
    主  文
上訴駁回。
    理  由
非常上訴理由稱：「按除有特別規定外，被告未於審判期日到庭
而逕行判決者，其判決當然為違背法令，刑事訴訟法第三百七十
九條第六款定有明文。又同法第三百七十一條規定第二審法院於
被告經合法傳喚無正當理由不到庭者，得不待其陳述，逕行判決
。即第二審法院得不待被告之陳述逕行判決者，以被告經合法傳
喚無正當理由不到庭為要件。查本件被告甲○○住所為台中市○
○區○○里○○鄰○○路○段三十四巷二十六號五號（樓），有
其戶籍謄本附卷可稽。乃原審於九十三年十一月十八日，將同年
十二月十六日審判期日之傳票，向台中市○○路○段三十四巷十
六弄二十六號五樓送達，而寄存於台中市警察局松安派出所，有
原審送達證書可稽（見原審卷第四十六頁），尚難認傳票已合法
送達與被告。原審不察，誤以傳票已合法送達，而不待被告之陳
述逕行判決，自有違誤。案經確定，爰依刑事訴訟法第四百四十
一條、第四百四十三條提起非常上訴，以資糾正。」等語。
本院按被告為接受文書之送達，應將其住居所或事務所向法院或
檢察官陳明，刑事訴訟法第五十五條第一項規定甚明。又送達於
應送達人之住居所、事務所或營業所行之；送達不獲會晤應受送
達人，亦無受領之同居人或受僱人，得將文書寄存送達地之自治
或警察機關，並作送達通知書兩份，一份黏貼於應受送達人住居
所、事務所或營業所門首，另一份置於該送達處所信箱或其他適
當位置，以為送達，民事訴訟法第一百三十六條第一項前段、第
一百三十八條第一項分別定有明文。而依刑事訴訟法第六十二條
規定，刑事送達文書亦準用前開民事訴訟法之規定。再者，依刑
事訴訟法第三百七十一條規定，被告經合法傳喚，無正當理由不
到庭者，得不待其陳述，逕行判決。本件被告於第一審法院及原
法院審理中均陳明其住所為「台中巿松竹路二段三四巷十六弄二
六號五樓」（見第一審卷第十二、十七頁、原法院卷第二二、三
一頁）。原法院九十三年十二月十六日審判期日之傳票，依被告
所陳報之前開住所囑託郵政機關送達，而依送達證書所載，送達
人於同年十一月十八日因不獲會晤應受送達人（即被告），亦無
受領之同居人或受僱人，乃將該文書（審判期日之傳票）寄存於
台中巿警察局第五分局松安派出所，並作送達通知書分別黏貼於
應受送達人之門首，及置於該送達處所信箱，以為送達，有郵務
送達證書附卷可證，難認未經合法送達（見原法院卷第四六頁）
。則被告於審判期日無正當理由不到庭，原法院因而不待其陳述
逕行判決，所踐行之訴訟程序尚無違誤。非常上訴意旨以系爭傳
票未向被告之戶籍地「台中巿松竹路二段三四巷二六號五樓」送
達，而向「台中巿松竹路二段三四巷十六弄二六號五樓」送達等
情，指摘原判決有刑事訴訟法第三百七十九條第六款之違背法令
，難認有理由，應予駁回。至於系爭傳票係以寄存送達之方式為
之，其有否不得以該方式處理之情形，非常上訴意旨未予指摘，
並不在本件審酌範圍，附此敘明。
據上論結，應依刑事訴訟法第四百四十六條，判決如主文。
中　　華　　民　　國　九十四　年　　四　　月　二十一　日
                      最高法院刑事第五庭
                          審判長法官  吳　雄　銘
                                法官  池　啟　明
                                法官  郭　毓　洲
                                法官  吳　三　龍
                                法官  蘇　振　堂
      本件正本證明與原本無異
                                      書  記  官
中　　華　　民　　國　九十四　年　　四　　月　二十六　日
                                                      Ｅ
